【裁判字號】    89,上易,838
【裁判日期】    890621
【裁判案由】    違反毒品危害防制條例
【裁判全文】
臺灣高等法院高雄分院刑事判決                    八十九年度上易字第八三八號
      上  訴  人
      即  被  告  甲○○
右上訴人因違反毒品危害防制條例案件，不服臺灣高雄地方法院八十九年度訴字第一
二○號中華民國八十九年三月二十一日第一審判決（起訴案號：臺灣高雄地方法院檢
察署八十八年度毒偵字第一三六○號），提起上訴，本院判決如左：
      主      文
原判決關於施用第二級毒品部分撤銷。
甲○○施用第二級毒品，處有期徒刑伍月，如易科罰金，以佰元折算壹日。
      事      實
一、甲○○前因施用毒品案件，經台灣高雄地方法院以八十八年度毒聲字第六六００
    號裁定送觀察、勒戒後，認甲○○無繼續施用毒品傾向，經臺灣高雄地方法院檢
    察署檢察官於八十八年九月二十三日以八十八年度毒偵字第一０一四號不起訴處
    分確定。詎不知悔改，於八十八年九月二十四日中午約十二時許，在高雄市○○
    區○○路五三一巷三十九號住處，將甲基安非他命放在玻璃瓶吸食器上，以火燒
    烤使生煙霧，再吸食其霧化氣體方式，施用第二級毒品甲基安非他命一次。嗣於
    八十八年九月二十四日下午五時五十分在上址住處為警查獲，並扣得甲基安非他
    命一包（驗後毛重零點三五公克，已經台灣高雄地方法院八十八年度聲字第二九
    五四號裁定沒收銷燬之）。經台灣高雄地方法院以八十八年度毒聲字第七八四三
    號裁定送觀察、勒戒後，有繼續施用毒品傾向。
二、案經高雄市政府警察局苓雅分局移送臺灣高雄地方法院檢署檢官偵查起訴。
      理      由
一、右揭事實，業據上訴人即被告甲○○坦承不諱，且有第二級毒品甲基安非他命一
    包（驗後毛重零點三五公克）扣案，及高雄市立凱旋醫院出具之煙毒尿液檢驗報
    告一份附卷可稽。又被告前因施用毒品案件，前經本院以八十八年度毒聲字第六
    六００號裁定送觀察、勒戒後，認甲○○無繼續施用毒品之傾向，前由臺灣高雄
    地方法院檢署檢官於八十八年九月二十三日以八十八年度毒偵字第一０一四不起
    訴處分確定，有不起訴處分書在卷足憑。其於五年內再犯施用第二級毒品之罪，
    經裁定送觀勒戒，認有繼續施用毒品傾向，有本院八十八年度毒聲字第七八四三
    號裁定及勒戒所函送之之證明書一份附卷可參，被告事證明確，犯行堪以認定。
二、核被告所為，係犯毒品危害防制條例第十條第二項之罪。被告持有第二級毒品安
    非他命，進而施用，其持有之低度行為應被施用之高度行為所吸收，不另論罪。
三、原審論處被告施用第二級毒品罪刑，固非無見。惟查，被告只施用第二級毒品一
    次，原判決於主文諭知被告「連續」施用第二級毒品，致主文與事實、理由矛盾
    ，被告上訴意旨雖未指摘及此，但原判決此部分既有可議，仍無可維持，自應將
    原判決關於被告施用第二級毒品部分撤銷改判。爰審酌被告於前案不起訴處分後
    又犯本案，其僅吸用一次，及其坦承犯行等一切情狀，量處如主文所示之刑，並
    諭知易科罰金之折算標準。至扣案之晶體乙包（驗後毛重０．三五公克），係第
    二級毒品甲基安非他命，但已經檢察官聲請本院以八十八年度第二九五四裁定單
    獨宣告沒收銷燬之，有裁定書一件可稽，為免重複執行，本件即不再宣告沒收銷
    燬，附予明。
四、被告被訴施用第一級毒品部分，經原審判決無罪檢察官未上訴而告確定。
據上論斷，應依刑事訴訟法第第三百六十九條第一項前段、第三百六十四條、第二百
九十九條第一項前段，毒品危害防制條例第十條第二項，刑法第十一條前段、第四十
一條，罰金罰鍰提高標準條例第二條，判決如主文。
本案經檢察官郭振昌到庭執行職務。
中    華    民    國     八十九     年       六       月     二十一     日
                              臺灣高等法院高雄分院刑事第二庭
                                  審判長法官  曾永宗
                                        法官  曾玉英
                                        法官  邱永貴
右正本證明與原本無異。
不得上訴。
                                      書記官  周能智
中    華    民    國     八十九     年       六       月     二十三     日
附錄：本判決論罪科刑法條：
毒品危害防制條例第十條第二項
施用第二級毒品者，處三年以下有期徒刑。
                                                                        Ｂ


司法院資訊處製作；財團法人民間司法改革基金會備份。
